【裁判字號】    99,審易,370
【裁判日期】    991124
【裁判案由】    竊盜
【裁判全文】
臺灣新竹地方法院刑事判決             99年度審易字第370號
公  訴  人  臺灣新竹地方法院檢察署檢察官
被      告  江鏡軒
上列被告因竊盜案件，經檢察官提起公訴（99年度偵字第3258號
），本院改依簡式審判程序判決如下：
    主  文
江鏡軒犯竊盜未遂罪，累犯，處有期徒刑月，如易科罰金，以
新臺幣壹仟元折算壹日。
    事  實
一、江鏡軒前於民國94年1 月間因竊盜案件，經本院於94年7 月
    22日以94年度易字第173 號判處有期徒刑8 月，於94年8 月
    15日確定；又於94年1 月間因違反毒品危害防制條例案件，
    經本院於94年5 月9 日以94年度訴字第303 號分別判處有期
    徒刑10月、6 月，應執行有期徒刑1 年2 月確定。嗣上揭案
    件經本院於94年11月25日以94年度聲字第1053號裁定應執行
    有期徒刑1 年10月確定。其又於94年5 月間因違反毒品危害
    防制條例案件，經本院於94年12月19日以94年度訴字第617
    號分別判處有期徒刑11月、7 月，應執行有期徒刑1 年4 月
    ，於95年1 月9 日確定，並經本院於96年8 月10日以96年度
    聲減字第679 號裁定分別減為有期徒刑5 月又15日、3 月又
    15日，應執行有期徒刑8 月確定。前揭所有案件接續執行，
    於97年2 月10日縮刑期滿執行完畢。
二、江鏡軒猶不知悔改，復意圖為自己不法之所有，於99年4 月
    13日凌晨零時15分許，在新竹縣竹東鎮○○路391 巷29號旁
    ，趁張金城所有車牌號碼H3—5061號自用小客車停放於上址
    且車門未上鎖之際，徒手開啟車門後進入該車內著手竊取汽
    車音響及零錢等財物。旋即因車主即張金城返回開啟車門發
    現上情而報警，為警據報到場當場逮捕未及逃逸之江鏡軒而
    未遂。
三、案經張金城訴請新竹縣政府警察局竹東分局報告臺灣新竹地
    方法院檢察署檢察官偵查起訴。
    理  由
一、本件被告江鏡軒所犯刑法第320 條第3 項、第1 項之普通竊
    盜未遂罪，非死刑、無期徒刑、最輕本刑為三年以上有期徒
    刑之罪，被告於本院準備程序進行中，就被訴事實為有罪之
    陳述，經本院認合於刑事訴訟法第273 條之1 第1 項之規定
    ，裁定進行簡式審判程序，合先敘明。
二、上開事實迭據被告江鏡軒於本院審理時坦承不諱，並經告訴
    人即被害人張金城於警詢及偵訊時指述失竊情節明確，復有
    新竹縣政府警察局竹東分局搜索扣押筆錄1 份、扣押物品目
    錄表1 份、贓物認領保管單1 份及照片6 幀等附卷足憑，足
    見被告所為前開自白確與事實相符而堪採信。本案事證明確
    ，被告所為前述犯行堪以認定，應予依法論科。
三、核被告江鏡軒已著手竊盜行為之實施，惟未生竊得財物之結
    果，其犯罪尚屬未遂，是其所為，係犯刑法第320 條第3 項
    、第1 項之普通竊盜未遂罪，應依刑法第25條第2 項之規定
    ，按既遂犯之刑度減輕其刑（原起訴意旨認被告係犯刑法第
    320 條第1 項之普通竊盜罪，業經公訴檢察官於準備程序時
    更正起訴法條，附此敘明）。又被告前曾於94年1 月間因竊
    盜案件，經本院於94年7 月22日以94年度易字第173 號判處
    有期徒刑8 月，於94年8 月15日確定；又於94年1 月間因違
    反毒品危害防制條例案件，經本院於94年5 月9 日以94年度
    訴字第303 號分別判處有期徒刑10月、6 月，應執行有期徒
    刑1 年2 月確定。嗣上揭案件經本院於94年11月25日以94年
    度聲字第1053號裁定應執行有期徒刑1 年10月確定。其又於
    94年5 月間因違反毒品危害防制條例案件，經本院於94年12
    月19日以94年度訴字第617 號分別判處有期徒刑11月、7 月
    ，應執行有期徒刑1 年4 月，於95年1 月9 日確定，並經本
    院於96年8 月10日以96年度聲減字第679 號裁定分別減為有
    期徒刑5 月又15日、3 月又15日，應執行有期徒刑8 月確定
    。前揭所有案件接續執行，於97年2 月10日縮刑期滿執行完
    畢等情，有臺灣新竹地方法院檢察署刑案資料查註紀錄表及
    臺灣高等法院被告全國前案紀錄表各1 份在卷足參，其於五
    年以內故意再犯本件有期徒刑以上之罪，為累犯，應依刑法
    第47條第1 項之規定加重其刑。爰審酌被告正值壯年，不思
    以正途賺取金錢，不尊重他人之財產權而竊取他人財物，惟
    未生竊得之結果，犯罪後於本院審理時坦承犯行，態度尚稱
    良好，暨其生活狀況、品行、智識程度、犯罪之動機、目的
    、手段等一切情狀，量處如主文所示之刑，並諭知易科罰金
    之折算標準，以資懲儆。
據上論斷，應依刑事訴訟法第273 條之1 第1 項、 第299 條第1
項前段，刑法第320 條第3 項、第1 項、第25條第2 項、第47條
第1 項、第41條第1 項前段，刑法施行法第1 條之1 第1 項、第
2 項前段，判決如主文。
本案經檢察官邱志平到庭執行職務。
中    華    民    國    99    年    11    月    24    日
                  刑事第九庭    法  官  楊惠芬
以上正本證明與原本無異。
如不服本判決應於收受本判決後10日內向本院提出上訴書狀，上
訴書狀應敘述具體理由。上訴書狀未敘述上訴理由者，應於上訴
期間屆滿後20日內補提理由書狀於本院( 均須按他造當事人之人
數附繕本 )「切勿逕送上級法院」。
中    華    民    國    99    年    11    月    25    日
                                書記官  劉雅文
附錄本案論罪科刑所適用法條全文：
刑法第320 條：
意圖為自己或第三人不法之所有，而竊取他人之動產者，為竊盜
罪，處五年以下有期徒刑、拘役或五百元以下罰金。
意圖為自己或第三人不法之利益，而竊佔他人之不動產者，依前
項之規定處斷。
前二項之未遂犯罰之。

司法院資訊處製作；財團法人民間司法改革基金會備份。
